臺灣高等法院刑事判決　　　　　　　　 94年度上易字第467號
上　訴　人
即　被　告　甲○○
　　　　　　　　　　　6巷19.
上列上訴人因竊盜案件，不服臺灣桃園地方法院93年度易字第
1241號，中華民國93年12月31日第一審判決（起訴案號：臺灣桃
園地方法院檢察署93年度偵字第15105 號），提起上訴，本院判
決如下：
    主  文
原判決撤銷。
甲○○攜帶兇器竊盜，處有期徒刑柒月，緩刑年。
扣案之油壓剪壹支沒收。
    事  實
一、甲○○因曾於桃園縣龜山鄉○○○路廣達電腦公司研發部地
    下室一樓從事水電工作，得知該處存放有電纜線，竟意圖為
    自己不法之所有，於民國九十三年九月十五日凌晨二時許，
    攜帶其所有客觀上可供兇器使用之油壓剪一支，騎乘車牌號
    碼ＵＯＦ—二一八號機車至廣達電腦公司研發部大樓附近停
    放，先從該大樓一樓大門底下縫隙鑽入後，潛入該大樓地下
    室一樓，持其攜帶之油壓剪剪斷放置該處由乙○○管領之電
    纜線，因該等電纜線甚重，甲○○無力一次搬運，其遂剪下
    部分電纜線後，先搬運至其所騎機車上，騎乘該機車載運該
    部分電纜線至桃園縣龜山鄉○○路○段三九三之一號志松資
    源回收場放置，再騎該機車回到廣達電腦公司研發部地下室
    一樓，再持油壓剪剪斷部分電纜線，再騎乘該機車載運至志
    松資源回收場放置，以上開潛入廣達公司研發部地下室一樓
    剪取載走電纜線之方式前後共十餘次，共竊得電纜線約二百
    七十公斤。直至該日上午七時許，甲○○在志松資源回收場
    欲以每公斤新臺幣六十元價格，將其所竊取之電纜線出售予
    不知情之呂明穎，為警當場查獲，起出甲○○竊取之電纜線
    二百七十公斤，並扣得油壓剪一支。
二、案經桃園縣政府警察局龜山分局報告臺灣桃園地方法院檢察
    署檢察官偵查起訴。
    理  由
一、右揭犯罪事實，業據上訴人即被告甲○○於警詢、偵訊原審
    及本院審理時供承不諱，核與證人乙○○於警詢中證稱：九
    十三年九月十五日凌晨，位在桃園縣龜山鄉○○○路廣達電
    腦公司研發大樓地下室一樓之一批電纜線約二百七十公斤遭
    竊，警方於志松資源回收場查獲之電纜線確為本公司所有之
    上開電纜線等語（見臺灣桃園地方法院檢察署九十三年度偵
    字第一五一０五號偵查卷宗第十一頁），及證人呂明穎於警
    詢中證稱：九十三年九月十五日，在桃園縣龜山鄉○○路○
    段三九三之一號志松資源回收場，被警方查獲之電纜線是被
    告拿來欲變賣的，因我未確定來源，並未出錢收購等語（見
    上開偵查卷宗第十五頁）相符，復有贓物領據一紙、現場照
    片四張在卷可稽，且有扣案之油壓剪一支可供佐證，是被告
    之自白應與事實相符，堪予採信。本案事證已臻明確，被告
    前揭犯行已堪認定，應予依法論科。
二、按所謂兇器之種類並無限制，凡客觀上足以對人之生命、身
    體、安全構成威脅，具有危險性之兇器均屬之，且只須行竊
    時攜帶此種具有危險性之兇器為已足，並不以攜帶之初有行
    兇之意圖為必要，經查，扣案之油壓剪，為金屬材質，前端
    尖銳呈剪刀狀，足以剪斷電纜線，依一般社會觀念，客觀上
    足以對人之生命、身體構成威脅，且有行兇之可能性及危險
    性，自係屬於刑法第三百二十一條第一項第三款所指之「兇
    器」無誤，故被告上訴指稱並非兇器云云，尚非可採，核被
    告所為，係犯刑法第三百二十一條第一項第三款之攜帶兇器
    之加重竊盜罪。被告於九十三年九月十五日在上址接續多次
    盜取現場電纜線之犯行，係基於同一竊盜犯意下之接續行為
    ，僅侵害一個法益，屬實質上一罪。
三、原審據以論罪科刑，固非無見，惟查，刑法第三百二十一條
    第一項第一款所稱「有人居住之建築物」，依最高法院四十
    七年台上字第八五九號所示：「刑法第三百二十一條第一項
    第一款所謂有人居住之建築物，雖不以行竊時居住之人即在
    內為必要，但必須通常為人所居住之處所，始足以當之」，
    而上開廣達電腦公司研發部目前尚在施工中，僅於夜間僱保
    全看守，業經本院函請桃園縣政府警察局龜山分局查明，有
    該分局九十四年六月二十七日山警分刑字第０九四五０二一
    一九五號函一紙附於本院卷可查，故該建築物平日並無人居
    住其間，而僅於夜間僱用保全看守，該看守之保全既在值勤
    ，亦難認係居住其間，故上開廣達公司研發部建築物，非屬
    「夜間有人居住之建築物」，原審以該建築物夜間有人留守
    為由，認定係夜間有人居住之建築物尚有未當，被告上訴以
    此指摘原判決不當非無理由，應由本院撤銷原判決予以改判
    。爰審酌被告無前科素行良好、犯罪動機係因從事水電工遭
    僱主資遣失業、目的、手段、坦承犯行並具悔意，犯後態度
    尚佳等一切情狀，量處有期徒刑七月，以資懲儆。查又被告
    前未曾受有期徒刑以上刑之宣告，因失業一時失慮，偶罹刑
    典，事後已坦承犯行，深具悔意，且又找得臨時工之工作，
    經此刑之宣告後，應知警惕而無再犯之虞，本院因認暫不執
    行其刑為當，予以宣告緩刑三年，用啟自新。扣案之油壓剪
    一支，為被告所有，供犯罪所用之物，業據被告供承在卷，
    應依刑法第三十八條第一項第二款規定宣告沒收之。
據上論斷，應依刑事訴訟法第三百六十九條第一項前段、第三百
六十四條、第二百九十九條第一項前段，刑法第三百二十一條第
一項第三款、第三十八條第一項第二款、第七十四條第一款，判
決如主文。
本案經檢察官周誠南到庭執行職務。
中　　華　　民　　國　　94　　年　　8 　　月　　3 　　日
　　　　　　　　　刑事第七庭審判長法　官  蔡秀雄
　　　　　　　　　　　　　　　　  法　官  蘇素娥
　　　　　　　　　　　　　　　　  法　官  周占春
以上正本證明與原本無異。
不得上訴。
                                  書記官  葉金發
中　　華　　民　　國　　94　　年　　8 　　月　　3 　　日
附錄：本案論罪科刑法條全文
中華民國刑法第321條
犯竊盜罪而有左列情形之一者，處六月以上、五年以下有期徒刑
：
三  攜帶兇器而犯之者。
